臺灣嘉義地方法院刑事裁定              100年度簡抗字第3號
抗  告  人
即  被  告  羅景芬
上列抗告人因偽造文書案件，不服本院嘉義簡易庭100年度嘉簡
字第437號中華民國100年6月20日第一審裁定，提起抗告，本院
合議庭為第二審裁定如下：
    主  文
抗告駁回。
    理  由
一、本件抗告意旨略以：伊因受細菌感染，收押在單人隔離病房
    內，內心孤寂，資訊取得本來就不易，加上誤解所謂10日內
    仍可扣除週末二天，始於民國100年6月15日提出上訴狀，卻
    遭裁定駁回上訴，請體察上情，給予上訴陳情之機會云云。
二、按上訴期間為10日，自送達判決後起算；提起上訴，應以上
    訴書狀提出於原審法院為之；原審法院認為上訴不合法律上
    之程式或法律上不應准許或其上訴權已經喪失者，應以裁定
    駁回之；刑事訴訟法第349條前段、第350條第1項、第362條
    前段分別定有明文。而依刑事訴訟法第65條規定，期間之計
    算，依民法之規定；依民法第122條規定，期間之末日為星
    期日、紀念日或其他休息日時，以其休息日之次日代之，是
    休息日在期間中而非期間之末日者，自不得予以扣除，最高
    法院30年抗字第287號民事判例參照。又按在監獄或看守所
    之被告，於上訴期間內向監所長官提出上訴書狀者，視為上
    訴期間內之上訴，刑事訴訟法第351條第1項定有明文。監所
    與法院間無在途期間可言，是上訴人在監獄或看守所，如向
    該監所長官提出上訴書狀，因不生扣除在途期間之問題，故
    必在上訴期間內提出者，始可視為上訴期間內之上訴；如逾
    期始向該監所長官提出上訴書狀，即不得視為上訴期間內之
    上訴，最高法院86年度臺抗字第80號刑事裁定亦可供參。
三、查抗告人即被告羅景芬被訴偽造文書案件，經原審判處罪刑
    ，而該判決正本於100年6月2日送達於法務部矯正署嘉義看
    守所由因另案在押之被告親自收受，有送達證書1紙附卷可
    稽（見原審卷第31頁）。且原審判決理由陸已載明「如不服
    本判決，得自收受送達之日起10日內，向本院提起上訴」，
    亦有原審判決存卷可查（見原審卷第25頁反面）。則抗告人
    如對原判決不服欲提起上訴，其10日之合法提出上訴期間，
    應自其收受判決書之翌日即100年6月3日起算至100年6月12
    日，因抗告人係經在押之看守所長官提出上訴狀，毋庸加計
    在途期間，又因100年6月12日該日為星期日，故再延至非休
    息日之翌日星期一即100年6月13日止其上訴期間即已屆滿。
    惟抗告人係遲至100年6月15日，始具狀經看守所長官送交本
    院，提起上訴，亦有上訴狀1份在卷足資佐證（見原審卷第
    35  頁）。綜上，本件上訴顯已逾前述所規定之10日期間。
    從而，本件異議經核顯不合法律上之程式，且無從補正，原
    審據以裁定駁回抗告人之上訴，於法並無違誤。抗告人無視
    上述原判決關於上訴期間之記載，猶以自認得扣除在期間中
    之休息日為由指摘原裁定不當，為無理由，應予駁回。
據上論斷，應依刑事訴訟法第455條之1第5項、第412條，裁定如
主文。
中    華    民    國   100    年    7     月    18    日
                  刑事第四庭  審判長法  官  蔡憲德
                                    法  官  梁淑美
                                    法  官  吳育霖
上列正本證明與原本無異。
本件不得抗告。
中    華    民    國   100    年    7     月    18    日
                                    書記官  陳俊男